【裁判字號】    90,訴,212
【裁判日期】    901004
【裁判案由】    毒品危害防制條例
【裁判全文】
臺灣士林地方法院刑事判決                            九十年度訴字第二一二號
    公  訴  人  臺灣士林地方法院檢察署檢察官
    被      告  甲○○
右列被告因違反毒品危害防制條例案件，經檢察官提起公訴（九十年度毒偵字第二四
號），本院判決如左：
    主  文
甲○○施用第一級毒品，累犯，處有期徒刑壹年。
扣案之第一級毒品海洛因肆小包（驗餘總淨重零點壹捌公克）沒收銷燬。
    事  實
一、甲○○曾有多次煙毒前科，最後一次於民國八十一年間，因煙毒案件，經臺灣板
    橋地方法院以八十二度訴字第一一九號判處有期徒刑四年確定，刑期起算日期為
    八十二年六月二十八日，指揮書執畢日期為八十六年四月十六日，於八十四年十
    月三日假釋出監，嗣於八十六年三月十一日縮刑期滿執行完畢（構成累犯）。
二、查甲○○前因施用毒品案件，經臺灣臺北地方法院以八十七年度毒聲字第五三號
    及本院以八十七年度毒聲字第六二六號先後裁定送觀察、勒戒後，均無繼續施用
    毒品之傾向，經臺灣臺北地方法院檢察署檢察官於八十七年六月二十二日及臺灣
    士林地方法院檢察署檢察官於八十七年十月九日，分別以八十七年度偵字第一一
    ０六三號、八十七年度偵字第八六六八號為不起訴處分確定。詎甲○○又於八十
    八年三月六日，在臺北市大同區歸綏公園內施用第一級毒品海洛因乙次，為警於
    八十八年三月八日下午二時許在臺北市○○○路二五六號前查獲，經本院以八十
    八年度毒聲字第五一四號裁定送觀察、勒戒後（本次為檢察官誤聲請送觀察、勒
    戒），認有繼續施用毒品之傾向，依本院八十八年度毒聲字第五九０號裁定送戒
    治處所強制戒治，嗣於八十九年九月十九日執行完畢，而刑事訴追部分，則由臺
    灣士林地方法院檢察署檢察官以八十八年度偵字第二九四二號提起公訴，經本院
    以八十八年度訴字第二三四號判處有期徒刑十月，並經臺灣高等法院於八十八年
    七月三十日以八十八年度上訴字第二五二五號判決駁回上訴確定。
三、惟甲○○於執行前開強制戒治處分完畢出所後，仍不知悛悔，復於八十九年十二
    月十二日中午，在臺北市○○○路段旁之公共廁所內，施用第一級毒品海洛因乙
    次，迨八十九年十二月十四日十三時五十五分許，在臺北市○○區○○路靜修女
    中前為警查獲，並扣得其所有之第一級毒品海洛因四小包（驗餘總淨重０‧一八
    公克），經本院以九十年度毒聲字第六八六號裁定令入戒治處所施以強制戒治一
    年，尚待執行強制戒治處分。
四、案經臺北市政府警察局萬華分局移送臺灣士林地方法院檢察署檢察官偵查起訴。
    理  由
一、右揭施用第一級毒品海洛因之事實，業據被告甲○○於警訊及本院審理時坦承不
    諱（參偵卷第十七頁正面、本院九十年九月二十日審理筆錄），復有白色粉末四
    小包扣案可資佐證，該白色粉末經鑑驗結果，均含有海洛因之成分（驗餘總淨重
    ０‧一八公克），有法務部調查局九十年二月六日陸(一)字第九０一三五０八二
    號鑑定通知書乙紙附卷可稽，而被告為警查獲後經採尿送驗結果，雖呈嗎啡陰性
    反應，有臺北市立療養院八十九年十二月二十日煙毒尿液檢驗報告書乙紙在卷足
    憑，經送複驗結果，則呈嗎啡陽性反應，有憲兵司令部刑事鑑識中心九十年四月
    三日綱得字第０四二七二號鑑驗通知書乙紙附卷供參，按氣相層析質譜儀分析
    法，因其檢測敏感度及特異性較其他分析法為佳，為公認之最佳確認分析方法，
    此有臺北市立療養院八十四年二月八日北市療驗字第八四０三三一號函乙紙在
    卷可佐，故雖臺北市立療養院以螢光偏極免疫分析法及薄層層析法檢驗結果，被
    告尿液呈嗎啡陰性反應，惟憲兵司令部刑事鑑識中心以較為精確之氣相層析質譜
    儀分析法再行複驗之結果，既呈嗎啡陽性反應，自應以憲兵司令部刑事鑑識中心
    之複驗結果為可採，足見被告之自白與事實相符。又查被告前因施用毒品案件，
    經先後二次送觀察、勒戒後，均認無繼續施用毒品之傾向，分別經臺灣臺北地方
    法院檢察署檢察官於八十七年六月二十二日以八十七年度偵字第一一０六三號、
    臺灣士林地方法院檢察署檢察官於八十七年十月九日以八十七年度偵字第八六六
    八號為不起訴處分確定，亦有該不起訴處分書二份及前科表附卷可按，是被告五
    年內三犯毒品危害防制條例第十條第一項之罪，事證明確，被告犯行洵堪認定，
    應依法論科。
二、核被告所為，係犯毒品危害防制條例第十條第一項之施用第一級毒品罪。被告施
    用第一級毒品海洛因前持有第一級毒品之低度行為，應為施用之高度行為所吸收
    ，不另論罪。查被告有事實欄所載之犯罪科刑執行情形，此有臺灣高等法院被告
    全國前案紀錄表、臺灣高等法院檢察署刑案紀錄簡覆表在卷可證，其受有期徒刑
    之執行完畢後，五年以內再犯本件有期徒刑以上之罪，係屬累犯，應依刑法第四
    十七條之規定加重其刑。爰審酌被告前已有多次煙毒之前科，施用毒品海洛因時
    間長達二十餘年、經二次觀察、勒戒及強制戒治，於八十九年九月十九日執行強
    制戒治處分完畢出所，有法務部在監在押資料表乙紙附卷可資佐參，竟又再度施
    用毒品，顯見其意志不堅，一有機會即重新染上毒品之惡習、犯罪之動機、手段
    、對身體健康所生之危害及犯後坦承犯行之態度等一切情狀，量處如主文所示之
    刑。
三、扣案之第一級毒品海洛因四小包（驗餘總淨重０‧一八公克）係查獲之毒品，依
    毒品危害防制條例第十八條第一項前段之規定併予宣告沒收銷燬之。
據上論斷，應依刑事訴訟法第二百九十九條第一項前段，毒品危害防制條例第十條第
一項、第十八條第一項前段，刑法第十一條、第四十七條，判決如主文。
本案經檢察官江林達到庭執行職務。
中      華      民      國      九十      年     十     月      四      日
        臺灣士林地方法院刑事第四庭
                                          法  官
如不服本判決，應於判決送達後十日內向本院提出上訴狀
附錄法條：毒品危害防治條例第十條第一項


司法院資訊處製作；財團法人民間司法改革基金會備份。
